# 母公司权益结算非全资子公司股份支付，收益率计算的问题

提问人：fishdzy 时间：2021-08-13 09:58:06
以母公司权益结算，支付非全资子公司股份支付，计算加权平均净资产收益率时，是否考虑股份支付少数股东的影响。
请教各位老师
举例子公司少数股东占比25%，母公司只有子公司这一资产。
期初合并净资产 100 ，期初归母净资产 75 ，净利润 80 ，归母净利润非全资子公司股份支付 40 。
这里默认所有变动都参照净利润按1/2计入加权。
期末净资产100+80+40=220
归母净资产 220 _0.75-40_ 0.25=165-10=155
归母加权平均净资产=
期初归母净资产+归母净利润/2+股份支付资本公积/2-股份支付少数权益影响/2=
75+80 0.75/2+40/2-40 0.25/2=75+30+20-5=120
就是-股份支付少数权益影响/2=40*0.25/2，这个是否要考虑。
我个人觉得应该是要考虑的，不知道哪个才对。

回答人：chenyiwei
应当考虑该事项对合并报表层面资本公积的影响，可以按照【全年发生额/2】纳入加权平均归母净资产的计算。